臺灣臺中地方法院刑事判決　　　　　　　　　　　　九十二年度易字第一六八八號
　　公　訴　人　臺灣臺中地方法院檢察署檢察官
　　被　　　告　甲○○
　　　　　　　　戊○○
　　共　　　同
　　選任辯護人　陳益軒　律師
　　　　　　　　劉思顯　律師
右列被告等因業務過失傷害案件，經檢察官提起公訴（九十二年度偵字第九七三四號
），本院判決如左：
    主  文
甲○○、戊○○從事業務之人，因業務上之過失傷害人，各處拘役貳拾日，如易科罰
金，均以參佰元折算壹日。
    事  實
一、戊○○、甲○○分別係乙○○○○國際美容股份有限公司台中第二分公司之美容
    師及顧問，均為從事美容業務之人，於民國（下同）九十一年十一月三十日，在
    該公司分別前後為丁○○進行其向該公司所購買新台幣（下同）十五萬二千八百
    元美容課程之胸部按摩時，應注意能注意丁○○當場表示疼痛之反應，即應立即
    停止該美容課程，而卻疏未注意仍繼續該美容課程，致丁○○受有前胸壁多處挫
    傷、瘀青等傷害。
二、案經丁○○訴請臺灣臺中地方法院檢察署檢察官偵查起訴。
    理  由
一、訊據被告甲○○、戊○○對於右揭時地曾為告訴人丁○○進行所購買美容課程之
    胸部按摩之事實固坦承不諱，然均矢口否認有何右揭業務過失傷害犯行，均辯稱
    ：告訴人丁○○並未在課程中當場反應有造成伊胸部脹痛之情形，而是在課程結
    束後才在「課程收費單」上「顧客反應及建議欄」內寫「脹痛感」，然該「脹痛
    感」係因告訴人丁○○當月之生理期即月經即將屆至而產生，並非伊等為伊按摩
    胸部後所引起，本件實係告訴人丁○○消費後，因反悔要求退費未果而發生糾紛
    後經高人指點告訴人丁○○所為自我加工行為，否則，焉有驗傷時間距離案發當
    時長達四十八小時之久，顯違常理云云。
二、按告訴人、證人之陳述有部分前後不符，或相互間有所歧異時，究竟何者為可採
    ，法院仍得本其自由心證予以斟酌，非謂一有不符或矛盾，即應認其全部均為不
    可採信；尤其關於行為動機、手段及結果等之細節方面，告訴人之指陳，難免故
    予誇大，證人之證言，有時亦有予渲染之可能；然其基本事實之陳述，若果與真
    實性無礙時，則仍非不得予以採信，最高法院著有七十四年度台上字第一五九九
    號判例足資參照。
三、（一）、本件經查右揭事實，業據告訴人丁○○及證人丙○○指訴暨證述綦詳在
    卷，互核所供情節大致相符，告訴人丁○○與證人丙○○經本院實施隔離訊問結
    果，所指訴及證述之情節雖有部分細節互有出入，惟對於告訴人丁○○當時胸部
    受有傷害一節所陳述情狀尚屬相符，揆諸前揭最高法院判例意旨釋示，經核仍能
    憑採；此外，並有課程收費單影本二份、顧客簽到表、美胸諮詢表、存證信函、
    財團法人私立中國醫藥學院附設醫院診斷證明書均影本各一份在卷足資佐證。（
    二）、告訴人丁○○於本院九十二年六月二十日審理時，當庭提出之其經期記事
    簿記載，告訴人丁○○之經期分別是九十一年十二月十九日、九十二年一月十四
    日、九十二年二月九日、九十二年三月七日、九十二年四月一日、九十二年四月
    廿七日、九十二年五月廿四日（沒有註記，但是當天其朋友生日所以記得）、九
    十二年六月是十八日但是也沒有註記，其他的其均有在記事簿上打圈作記號等情
    ，有該記事簿影本一份附卷可參，則告訴人丁○○之經期週期約二十五至二十八
    日之間，另據前開「美胸諮詢表」記載之告訴人丁○○上次生理期係九十一年十
    一月六日，則告訴人丁○○實施前揭所購買美容課程之胸部按摩時之九十一年十
    一月三十日，經核當月生理期即月經確屬即將屆至無訛，然告訴人丁○○於本院
    九十二年六月二十日審理時，當庭指訴稱本案發生時其並無當月生理期即月經即
    將屆至而產生胸部「脹痛感」之情形；告訴人丁○○復於本院九十二年七月二十
    九日審理時，當庭指訴稱生理期來之前，其胸部並不會感覺「脹痛」，僅經期來
    之第一天肚子會稍微痛，偶而胸部會脹，但不會痛等語。是並無任何積極事證足
    資證明告訴人丁○○當月之生理期即月經即將屆至而會有產生「脹痛感」之情形
    ，被告甲○○、戊○○等復未能舉出確切證明以資證明確有此種情形存在，是尚
    有斟酌之處。惟告訴人丁○○實施雙方均承認之前揭所購買美容課程之胸部按摩
    前所填載之「美胸諮詢表」時，並未為任何當月生理期即月經即將屆至而產生胸
    部「脹痛感」之記載，係於課程結束後始在「課程收費單」上「顧客反應及建議
    欄」內寫「脹痛感」，並經該分公司之經理己○○簽章確認在案，此有該「美胸
    諮詢表」及編號0000000號「課程收費單」均影本各一份在卷足稽，應堪
    認定本案告訴人丁○○實施前揭所購買美容課程之胸部按摩前並無當月生理期即
    月經即將屆至而產生胸部「脹痛感」之情形，而係於課程結束後始因被告甲○○
    、戊○○進行之胸部按摩而產生「脹痛感」無誤。（三）、不當按摩後產生紅腫
    甚至瘀青，有時並非馬上產生，亦有一、二天之後始出現者，為一般之醫學常識
    ，且案發當時之九十一年十一月三十日係星期六，翌日為星期天，九十二年十二
    月二日係星期一告訴人丁○○始至財團法人私立中國醫藥學院附設醫院門診就診
    ，並無違常之處，被告甲○○、戊○○所辯：「焉有驗傷時間距離案發當時長達
    四十八小時之久，顯違常理」云云，並無足採。至被告甲○○、戊○○所辯解：
    「前揭傷害係經高人指點後，告訴人丁○○所為自我加工行為」云云，並無任何
    證據以實其等之說，顯係臆測之詞，要亦無足取。是綜據上述，被告甲○○、戊○○空言否認，所辯均無非臨訟畏罪飾卸之詞，要無足採，被告甲○○、戊○○
    二人之按摩行為，應注意能注意告訴人丁○○當場表示疼痛之反應即應立即停止
    該美容課程，而卻疏未注意仍繼續該美容課程，致告訴人丁○○受有前胸壁多處
    挫傷、瘀青等傷害，被告甲○○、戊○○之行為自有過失，核與告訴人丁○○之
    受傷結果間，顯具有相當因果關係，事證已臻明確，被告甲○○、戊○○業務過
    失傷害犯行均洵堪認定。
四、核被告甲○○、戊○○等所為，均係犯刑法第二百八十四條第二項前段之罪。爰
    審酌被告甲○○、戊○○犯罪之動機、目的、手段、品行尚佳，均並無不良前科
    ，詳如前述，此有台灣台中地方法院檢察署刑案資料查註紀錄表二份在卷可按、
    所生危害及犯罪後猶飾詞狡賴犯行，並無悔意，且犯罪後迄今仍未與告訴人丁○○達成民事和解，取得諒解等一切情狀，分別量處如主文所示之刑，並均諭知易
    科罰金之折算標準，以資懲儆。
據上論斷，應依刑事訴訟法第二百九十九條第一項前段、刑法第二百八十四條第二項
前段、第四十一條第一項前段、罰金罰鍰提高標準條例第一條前段、第二條，判決如
主文。
中      華      民      國    九十一    年      八      月    二十二    日
                                        臺灣臺中地方法院刑事第四庭
                                            法  官      洪  俊  誠
右正本證明與原本無異。
如不服本判決，應於判決送達後十日內向本院提出上訴狀，上訴於臺灣高等法院臺中
分院(須附繕本)。
                                            書記官      胡  美  娟
中      華      民      國    九十一    年      八      月    二十二    日
附錄論罪科刑實體法條文：
刑法第二百八十四條：
因過失傷害人者，處六月以下有期徒刑、拘役或五百元以下罰金，致重傷者，處一年
以下有期徒刑、拘役或五百元以下罰金。
（罰金部份業經提高十倍為五千元）
從事業務之人，因業務上之過失傷害人者，處一年以下有期徒刑、拘役或一千元以下
罰金（罰金部份業經提高十倍為一萬元），致重傷者，處三年以下有期徒刑、拘役或
二千元以下罰金（罰金部份業經提高十倍為二萬元）。
